# 政府补助的土地出让金

提问人：KiTt ㄚㄚ 时间：2016-10-14 16:40:39
政府按照协议价补助给企业（超出协议价部分）的土地出让金怎么处理？要缴纳所得税的话，是分期确认营业外收入还是一次性计入营业外收入？怎么处理较好

回答人：chenyiwei
多数情况是作为与资产相关的政府补助，确认为递延收益，在该土地的剩余摊销年限内摊销该递延收益，计入各年度的营业外收入。
税务问题请参考财税[2008]151号和财税[2011]70号等相关规定处理。